臺灣桃園地方法院刑事判決　　　　　　　　　　　　九十二年度易緝字第一六三號
　　公　訴　人　臺灣桃園地方法院檢察署檢察官
　　被　　　告　甲○○
右列被告因竊盜案件，經檢察官提起公訴（八十七年度偵字第一一四八號），本院判
決如左：
    主  文
甲○○連續攜帶兇器竊盜，處有期徒刑柒月。未扣案之螺絲起子壹支、活動扳手壹支
沒收。
    事  實
一、甲○○基於意圖為自己不法所有之概括犯意，於民國八十六年十月初某日凌晨零
    時許，在台北縣新店市○○路附近，以不詳方法，竊取乙○○所有交由其子廖坤
    聲使用，於同年三、四月間先遭他人竊取後停放於上開地點，車牌號碼Ｆ三─○○四一號藍色自用小客車一輛，得手後供己使用。其後再於同年月中旬，承前開
    概括犯意，在桃園縣龍潭鄉○○路三九七巷三七號後面空地，以其所有長約二十
    公分之一般市售，客觀上足供兇器使用之螺絲起子及活動扳手各一支，竊取丙○○（登記大千土木包工業）所有之車牌號碼ＪＸ─三七四九號廂型車車牌二面，
    得手後，懸於前開所竊得之自用小客車上，以逃避警方查緝。嗣於同年十一月六
    日凌晨零時二十四分許，駕駛上開贓車，行經國道三號公路北向四十九公里處，
    因違規超速為警攔車盤查取締時，經警發覺有異而偵悉上情。
二、案經內政部警政署國道公路警察局第六警察隊報告臺灣板橋地方法院檢察署呈請
    臺灣高等法院檢察署令轉臺灣桃園地方法院檢察署檢察官偵查起訴。
    理  由
一、訊據被告甲○○坦承以其所有之螺絲起子及活動扳手各一支，竊取被害人丙○○
    所有之上開車牌二面，以及自八十六年十月初至同年十一月六日被查獲期間，持
    續使用被害人乙○○失竊之自用小客車，並在竊得被害人趙成壬所有之上開車牌
    後，換掛於被害人乙○○所有之上開自用小客車等情不諱，惟矢口否認竊取被害
    人乙○○所有之上開自用小客車，辯稱：被害人乙○○所有之上開自用小客車是
    一名不詳姓名之女子，告以鑰匙遭男友帶走，無法開車，請其幫忙啟動，並載送
    其返回位於台北縣新店市安坑之玫瑰中國城住處後，該女子交其使用，非其所竊
    云云，惟查：
  (一)被告於八十六年十月中旬，以市售長約二十公分左右之螺絲起子及活動扳手各一
    支，在右揭時、地竊得被害人丙○○所有之上開車牌二面，業據被告迭於警、偵
    訊及本院進行準備程序、審理時坦承不諱，核與被害人丙○○於警訊時所為之證
    詞相符，並有車籍作業系統─集中查詢基本詳細資料、被害人丙○○出具之贓物
    認領保管單等在卷可稽（參偵字二二六七三號卷第九、十一頁），是被告此部分
    所為之自白，核與事實相符，可以採信。
  (二)被害人乙○○所有，交由其子廖坤聲使用之上開自用小客車，係於八十六年三、
    四月間遭人竊取一節，亦據被害人乙○○於警訊（參同上偵卷第七頁）、廖坤聲
    於偵查中指陳在案（參同上卷第二四、二五頁），並有車籍作業系統─集中查詢
    基本詳細資料、被害人乙○○出具之贓物認領保管單等在卷可稽（參同上卷第十
    、十二頁），是被告辯稱：被害人乙○○之車輛未失竊云云，即非可採。又被告
    自八十六年十月初起至同年十一月六日被警查獲止，持續使用該部失竊之車輛，
    以及將其另外所竊得之被害人丙○○所有之上開車牌，換掛於被害人乙○○失竊
    之車輛上等情，亦據被告坦承不諱。且查，被告於偵查時供稱：「我把她車子發
    動後，將車子移動停放好，而後，再請我朋友開車送她回家，之後我再返回原地
    ，把那女子的車子開走。」等語（參偵卷第三頁背面），果確有該名不知名之女
    子委託被告代為啟動車輛，並載送其返還住處，則何以被告未在該車順利啟動後
    ，直接以該車載送該名女子？反由其友人丁○○以自有車輛載送該名女子？又被
    告既受該名女子委託開車回住處，則何以其友人丁○○代為載送回住處時，被告
    未駕駛該車跟隨其後，一併開回該名女子之住處停放，卻將該車輛移至自己住處
    附近，並自斯時起一直使用至被查獲時為止？此外，被告迄無法提出其所述之該
    名女子之真實姓名及住居處所，供本院查證。另其所指在場目睹全部經過之證人
    「丁○○」，經檢察官及本院依被告於偵查中所提供之住所傳訊，均查無該人，
    亦有送達報告書在卷可稽（參本院卷），是其所指之女子及丁○○是否真有其人
    ，非無疑問。又，被告於上開期日，因違規遭警查獲時，該車已改懸掛被害人丙○○所失竊之車牌，衡之常情，若非為逃避警方之查緝，則何須如此。又，果該
    車確係向該名不知名之女子所借得，則將來自應返還予該名女子，被告為何要再
    竊取被害人丙○○所有之車牌，而換掛於車上。是綜合上開各點，被告上開所辯
    有關被害人乙○○所有之上開車輛來源各節，既無證據證明，且與常情顯不相符
    ，均不足採信。而由被告使用該車長達近月餘，以及在取得該車後，復另行竊取
    被害人丙○○之車牌換掛，以為掩飾之事實推之，足認該車確為被告所竊取無疑
    。
  (三)綜合上述，本件被告竊取車輛及車牌之犯行，事證明確，洵堪認定。
二、按所謂兇器之種類並無限制，凡客觀上足對人之生命、身體、安全構成威脅，具
    有危險性之兇器均屬之，且只須行竊時攜帶此種具有危險性之兇器為已足，並不
    以攜帶之初有行兇之意圖為必要。經查，未扣案螺絲起子及活動扳手各一支，被
    告自承係如一般市售，長約二十公分之工具（參本院九十二年十二月二十三日準
    備程序筆錄），依一般社會觀念，螺絲起子之一端皆為金屬材質，不論是一字型
    或十字字型，均屬尖銳之物，活動扳手亦均屬金屬材質，客觀上均足對人之生命
    、身體構成威脅，且有行兇之可能性及危險性，自係屬於刑法第三百二十一條第
    一項第三款所指之「兇器」。是核被告竊取被害人乙○○失竊之車輛部分，所為
    係犯刑法第三百二十條第一項之竊盜罪。又其竊取被害人丙○○失竊之車牌部分
    ，所為係犯同法第三百二十一條第一項第三款之攜帶兇器加重竊盜罪。被告先後
    二次犯行，時間緊接，觸犯構成要件相同之罪名，顯係基於概括之犯意反覆為之
    ，為連續犯，依刑法第五十六條之規定，應論以情節較重之刑法第三百二十一條
    第一項第三款之攜帶兇器加重竊盜之一罪，並加重其刑。爰審酌被告為個人私利
    ，不思以正當途徑取得，且犯後經通緝多年，始行到案，犯後顯無悔改之心，態
    度不佳等一切情況，量處如主文所示之刑。未扣案螺絲起子、活動扳手各一支，
    係被告所有，供本案犯罪所用之物，業據被告供明在卷，爰依刑法第三十八條第
    一項第二款併予宣告沒收。
據上論斷，應依刑事訴訟法第二百九十九條第一項，刑法第五十六條、第三百二十一
條第一項第三款、第三十八條第一項第二款，判決如主文。
本案經檢察官廖先志到庭執行職務。
中      華      民      國    九十三    年      三      月      一      日
                                臺灣桃園地方法院刑事第十庭
                                    審判長法  官  江  德  民
                                          法  官  蔡  和  憲
                                          法  官  李  桂  英
右正本證明與原本無異。
如不服本判決，應於判決送達後十日內向本院提出上訴狀( 應附繕本 )，上訴於
臺灣高等法院。
                                          書記官  張  淑  芬
中        華        民        國   九十三   年    三    月      一      日
附錄本案論罪科刑法條全文：
刑法第三百二十一條第一項第三款：
中華民國刑法第三百二十一條
犯竊盜罪而有左列情形之一者，處六月以上、五年以下有期徒刑：
一  於夜間侵入住宅或有人居住之建築物、船艦或隱匿其內而犯之者。
二  毀越門扇、牆垣或其他安全設備而犯之者。
三  攜帶兇器而犯之者。
四  結夥三人以上而犯之者。
五  乘火災、水災或其他災害之際而犯之者。
六  在車站或埠頭而犯之者。
